臺灣士林地方法院民事裁定
110年度消債更字第179號
債  務  人  連智恒  
代  理  人  盧駿毅律師(法扶律師)
上列債務人聲請更生事件，本院裁定如下：
    主  文
債務人連智恒自中華民國一百一十一年四月十五日十七時起開始
更生程序。
命司法事務官進行本件更生程序。
    理  由
一、按債務人不能清償債務或有不能清償之虞，且無擔保或無優
    先權之本金及利息債務總額未逾新臺幣（下同）1,200萬元
    者，於法院裁定開始清算程序或宣告破產前，得向法院聲請
    更生；法院開始更生程序之裁定，應載明其年、月、日、時
    ，並即時發生效力；法院裁定開始更生程序後，得命司法事
    務官進行更生程序；必要時，得選任律師、會計師或其他適
    當之自然人或法人一人為監督人，觀諸消費者債務清理條例
    （下稱消債條例）第3條、第42條第1項、第45條第1項、第1
    6條分別定有明文。
二、聲請意旨略以：伊有不能清償債務情事，前已向本院聲請與
    最大債權金融機構調解，惟調解不成立。又伊無擔保或無優
    先權之本金及利息債務總額未逾1,200萬元，且未經法院裁
    定開始清算程序或宣告破產，爰依法聲請更生等語。
三、經查，債務人所主張之上開事實，業據提出債務人全戶戶籍
    謄本【見本院110年度司消債調字第163號卷（下稱消債調卷
    ）第6頁】、民國107、108、109年度綜合所得稅各類所得資
    料清單及全國財產稅總歸戶財產查詢清單（見消債調卷第7
    、14、15、67頁）、財團法人金融聯合徵信中心當事人綜合
    信用報告之協商前置專用債權人清冊（見消債調卷第8至10
    頁）、勞工保險被保險人投保資料表（見消債調卷第17至18
    頁）、新版房屋租賃契約書及最新房屋租賃契約書（見本院
    卷第40至54頁）、集保戶往來參加人明細資料表（見本院卷
    第59至63頁）、銀行帳戶交易明細及存摺明細（見本院卷第
    64至98頁）、中華民國人壽保險商業同業公會保險業通報作
    業資訊系統資料查詢結果表（見本院卷第100、101頁）等為
    憑，堪信為真實。參酌債務人現年49歲（見消債調卷第6頁
    ），目前任職幸福貓狗寵物用品有限公司，每月薪資約1萬7
    ,811元（見本院卷第36、187頁），名下固有富邦人壽保險
    股份有限公司保單解約金共14萬3,201元（見本院卷第204頁
    ），及108年11月出廠之車牌號碼000-0000號普通重型機車
    ，惟債務人每月必要支出為1萬7,024元（見本院卷第37頁）
    ，依其債權人陳報債務人之債務總額已達457萬9,109元（計
    算式：40萬1,045元＋20萬3,098元＋61萬2,203元＋81萬4,383
    元＋76萬8,870元＋131萬7,252元＋46萬2,258元＝457萬9,109元
    ，見消債調卷第29、31、35、44、46、74頁）觀之，足認債
    務人之財產、勞力、信用確不能清償全部債務。此外，復查
    無消債條例第6條第3項、第8條或第46條各款所定駁回更生
    聲請之事由，是債務人聲請更生，應屬有據，爰依首揭規定
    ，裁定其應予開始更生程序，並命司法事務官進行本件更生
    程序。
四、爰裁定如主文。
中　　華　　民　　國　　111 　年　　 4　　月　　15　　日
                  民事第一庭  法  官  黃筠雅
以上正本係照原本作成。
本件裁定不得抗告。
中　　華　　民　　國　　111 　年　　4 　　月　　15　　日
                              書記官  陳芝箖